【裁判字號】    98,附民,75
【裁判日期】    980625
【裁判案由】    傷害
【裁判全文】
臺灣高雄地方法院刑事附帶民事訴訟判決  98年度附民字第75號
原      告  乙○○
被      告  甲○○
上列被告因家暴傷害案件（本院98年度易字第185 號），經原告
提起附帶民事訴訟，請求損害賠償，本院判決如下：
    主  文
被告應給付原告新臺幣捌萬元，及自民國九十七年十一月十五日
起至清償日止，按週年利率百分之五計算之利息。
原告其餘之訴駁回。
訴訟費用由被告負擔。
本判決第一項得假執行。
    事  實
一、原告主張：兩造原係男女朋友，被告於民國97年6 月1 日凌
    晨0 時許，在高雄縣岡山路段附近之高速公路路肩，因細故
    與原告發生爭執，竟基於傷害人身體之犯意，以徒手及腳踹
    踢之方式，毆打原告，致原告受有頭部外傷、右耳耳膜穿孔
    破裂、雙側上肢及雙膝鈍挫傷、雙側足部擦挫傷等傷害，使
    原告身心受創，精神上受有痛苦，爰依民法第184 條第1 項
    前段、第195 條第1 項前段侵權行為之法律關係，請求被告
    賠償損害等語；並聲明：被告應給付原告新臺幣（下同）20
    萬元，及自起訴狀繕本送達翌日即97年11月15日起至清償日
    止，按週年利率5 ％計算之利息。
二、被告則以：其雖有於前揭時、地傷害原告之身體，但未造成
    耳膜傷害等語資為抗辯，並聲明：駁回原告之訴。
三、按附帶民事訴訟之判決，應以刑事訴訟判決所認定之事實為
    據，刑事訴訟法第500 條前段定有明文。本件原告主張之前
    揭事實，業據本院98年度易字第185 號刑事判決，依家庭暴
    力傷害罪判處被告有期徒刑3 月在案，有該判決在卷可稽，
    自堪信為真實。
四、按因故意或過失，不法侵害他人之權利者，負損害賠償責任
    。復按不法侵害他人之身體、健康、名譽、自由、信用、隱
    私、貞操，或不法侵害其他人格法益而情節重大者，被害人
    雖非財產上之損害，亦得請求損害賠償，民法第184 條第1
    項前段、第195 條第1 項前段分別定有明文。又精神慰撫金
    之酌定，除應審酌原告所受之傷害程度外，尚應審酌兩造之
    身分地位、學識經歷、財產狀況、痛苦程度等節。查被告於
    前揭時、地，以手毆打及腳踹踢之方式，傷害原告致其受有
    前揭傷害之行為，顯已不法侵害原告之身體、健康等人格法
    益，揆諸前揭規定，原告自得請求被告賠償精神上之損害。
    本院審酌原告學歷為大學畢業、曾任職房地產仲介、現於自
    家貿易公司工作、每月薪資約35,000元、名下有總值約140
    餘萬元之不動產；被告為大學畢業、現任3C通路店長職務，
    每月薪資45,000元，有女兒、母親賴其扶養各節，為兩造所
    自認且互不爭執，並有稅務電子閘門財產所得調件明細表各
    1 份在卷可按。再衡以原告受有耳膜穿孔破裂之傷害，非可
    立即復原之痛苦，及被告迄未與原告達成和解等一切情狀，
    認原告請求精神上損害賠償之金額，以8 萬元為適當；逾此
    範圍之請求，尚屬過高，不應准許。
五、綜上所述，原告依據民法第184 條第1 項前段、第195 條第
    1 項前段侵權行為損害賠償之法律關係，請求被告給付8 萬
    元，及自97年11月15日起至清償日止，按週年利率5 ％計算
    之利息，為有理由，應予准許；至逾上開範圍之請求部分，
    則為無理由，應予駁回。
六、本判決第1 項被告應給付之金額未逾50萬元，爰依民事訴訟
    法第389 條第1 項第5 款之規定，依職權宣告假執行。
七、據上論結，原告之訴為一部有理由，一部無理由，應依刑事
    訴訟法第502 條第1 項、第2 項、第491 條第10款，民事訴
    訟法第79條、第389 條第1 項第5 款，判決如主文。
中    華    民    國    98    年    6     月    25    日
                  刑事第九庭    審判長法  官   鄭詠仁
                                      法  官   方錦源
                                      法  官   謝枚霏
以上正本證明與原本無異。
如不服本判決應於收受本判決後10日內向本院提出上訴書狀，並
應敘述具體理由，如未敘述上訴理由者，應於上訴期間屆滿後20
日內補提理由書狀於本院（均須按他造當事人之人數附繕本）「
切勿逕送上級法院」。
本判決非對於刑事訴訟之判決有上訴時不得上訴。
中    華    民    國    98    年    6     月    25    日
                                      書記官   楊馥如


司法院資訊處製作；財團法人民間司法改革基金會備份。
